臺灣臺中地方法院刑事判決　　　　　　　99年度訴字第2616號
公　訴　人　臺灣臺中地方法院檢察署檢察官
被　　　告　詹文志
選任辯護人　張富慶律師
　　　　　　劉彥伯律師
上列被告因毒品危害防制條例案件，經檢察官提起公訴（99年度
偵字第7908號），本院判決如下：
    主       文
詹文志犯如附表所示之拾壹罪，各處如附表所示之刑。主刑部分
應執行有期徒刑拾捌年陸月。
被訴販賣第一級毒品部分（即民國99年2月23日晚上11時許販賣
海洛因予鍾啟仁部分）及被訴販賣第二級毒品部分（即民國99年
2月23日下午5時許販賣甲基安非他命予呂志信部分），均無罪。
    犯 罪 事 實
一、詹文志綽號「主仔」、「阿明」，明知海洛因、甲基安非他
    命為毒品危害防制條例所列管之第一級毒品、第二級毒品，
    不得販賣、轉讓，竟分別基於販賣第一級毒品海洛因、販賣
    第二級毒品甲基安非他命、轉讓第一級毒品海洛因之犯意，
    以自己所有0000-000000號行動電話對外聯繫，且於附表所
    示之時間、地點，以附表所示之方式，無償轉讓海洛因給黃
    盟彬1次；並販賣海洛因給陳麒仁、宋明丞、陳明安、廖慧
    如、鍾啟仁、李宏昇，及販賣甲基安非他命予呂志信。後因
    警方接獲檢舉，報請臺灣臺中地方法院檢察署檢察官指揮偵
    辦，並對0000-000000號行動電話實施通訊監察而查悉上情
    。詹文志則於99年3月19日經警方借提外出查證時，主動交
    出0000-000000號行動電話（含SIM卡）1支。
二、案經臺中縣警察局刑警大隊（即改制後之臺中市政府警察局
    刑警大隊）移送臺灣臺中地方法院檢察署檢察官偵查起訴。
    理    由
壹、證據能力：
一、按被告以外之人於審判外之言詞或書面陳述，除法律有規定
    者外，不得作為證據，刑事訴訟法第159條第1項定有明文；
    而被告以外之人於檢察事務官、司法警察官或司法警察調查
    中所為之陳述，與審判中不符時，其先前之陳述具有較可信
    之特別情況，且為證明犯罪事實存否所必要者，得為證據，
    刑事訴訟法第159條之2亦有明文。證人黃盟彬、陳麒仁、宋
    明丞、呂志信、廖慧如、鍾啟仁、李宏昇之警詢陳述部分，
    公訴人並未提出證據證明上開證人於警詢之先前陳述，具有
    較可信之特別情況，與刑事訴訟法第159條之2得為證據之要
    件不符，且經被告之辯護人，對上開證人之警詢筆錄之證據
    能力提出異議，認不具證據能力，故依刑事訴訟法第159條
    第1項之規定，證人黃盟彬、陳麒仁、宋明丞、呂志信、廖
    慧如、鍾啟仁、李宏昇之警詢陳述部分，不得作為證據。但
    證人先前所為自我矛盾之陳述，可作為彈劾證據使用，因非
    用於認定犯罪事實之基礎，不受傳聞法則之拘束；故證人於
    警詢之陳述，雖屬被告以外之人在審判外之陳述，仍得作為
    彈劾證據。
二、被告以外之人於審判中已死亡者，其於檢察事務官、司法警
    察官或司法警察調查中所為之陳述，經證明具有可信之特別
    情況，且為證明犯罪事實之存否所必要者，得為證據；刑事
    訴訟法第159條之3第1款定有明文。證人陳明安業於99年6月
    2日死亡，有個人戶籍資料查詢結果1紙附卷可憑；且證人陳
    明安99年2月25日於檢察官訊問時，已具結後作證，其證言
    並無顯不可信之情況，依刑事訴訟法第159條之1第2項之規
    定具有證據能力。而證人陳明安於檢察官偵查中之證言內容
    既與其於警詢之陳述相符，則檢察官未證明其警詢之陳述具
    有可信之特別情況，其警詢之陳述又不是證明犯罪事實之存
    否所必要者，故亦不具證據能力。
三、又被告以外之人於審判外之陳述，雖不符合同法第159條之1
    至第159條之4規定，但經當事人於審判程序同意作為證據，
    法院審酌該言詞陳述或書面陳述作成時之情況，認為適當者
    ，亦得為證據。當事人、代理人或辯護人於法院調查證據時
    ，知有第159條第1項不得為證據之情形，而未於言詞辯論終
    結前聲明異議者，視為有前項之同意，刑事訴訟法第159條
    第1項及第159條之5分別定有明文。經查，除前述之一及二
    證人警詢之陳述外，本判決下列所引用之其餘被告以外之人
    於審判外之陳述（含書面陳述），檢察官及被告、辯護人迄
    至本院言詞辯論終結前均未聲明異議，本院審酌上開證據資
    料製作時之情況，尚無違法不當及證明力明顯過低之瑕疵，
    亦認為以之作為證據應屬適當，揆諸前開規定，爰依刑事訴
    訟法第159條之5規定，認前揭證據資料均有證據能力。
貳、有罪部分
一、被告詹文志對無償轉讓海洛因給證人黃盟彬之犯行坦承不諱
    ，對附表所示販賣海洛因、甲基安非他命之犯行則矢口否認
    ，辯稱：只有見面，沒有交易毒品云云。經查：
（一）被告坦承轉讓海洛因予證人黃盟彬，核與證人黃盟彬於檢
      察官訊問時、具結後所為證言相符，並有本院98年聲監字
      第001544號通訊監察書影本、被告與證人黃盟彬之通訊監
      察譯文影本、證人黃盟彬99年2月25日於臺中縣警察局（
      即改制後之臺中市政府警察局刑警大隊，以下記載均相同
      ）指認犯罪嫌疑人紀錄表、證人黃盟彬濫用藥物尿液檢驗
      報告影本及證人黃盟彬前科列印資料各可資佐證；被告轉
      讓海洛因之犯行堪以認定。
（二）證人陳麒仁於檢察官訊問時、具結後證稱：詹文志倒一點
      海洛因給我，我拿了3000元給他等語，而依被告與證人陳
      麒仁之通訊監察譯文顯示，被告與證人陳麒仁通話次數頻
      繁，短短半月之間，相互以行動電話聯絡將近30通，顯見
      證人陳麒仁與被告情誼不淺，衡情證人陳麒仁無誣陷被告
      之動機；並有證人陳麒仁於99年2月25日於臺中縣警察局
      指認犯罪嫌疑人紀錄表附卷可證。而證人陳麒仁於99年2
      月25日為警所採集之尿液經送鑑定結果，確有施用海洛因
      後經人體代謝所生之嗎啡陽性反應，有證人陳麒仁濫用藥
      物尿液檢驗報告影本在卷可證，參以證人陳麒仁有施用毒
      品之前科資料，足認證人陳麒仁有施用海洛因之習性，而
      有購買海洛因之需求。雖證人陳麒仁於本院作證時，具結
      後改口稱只和被告見面，沒有跟被告買毒品云云，但如係
      單純相約見面，何以電話中都沒有如一般朋友正常社交情
      況，先相互寒喧問話，再討論見面的動機、詳細時間、地
      點，而卻僅以三言兩語的含糊話語，就彼此了解相約的目
      的、地點與時間？顯見證人陳麒仁於本院之證言，應係事
      後迴護被告之詞，不足採信；故被告販賣海洛因予證人陳
      麒仁之犯行堪以認定。
（三）證人宋明丞於於檢察官訊問時、具結後證稱：我拿1千元
      給詹文志，詹文志拿一小包海洛因給我等語；並有證人宋
      明於99年2月25日於臺中縣警察局指認犯罪嫌疑人紀錄表
      、被告與證人宋明丞之通訊監察譯文影本附卷可證。而證
      人於99年2月25日為警所採集之尿液經送鑑定結果，確有
      施用海洛因後經人體代謝所生之嗎啡陽性反應，有證人宋
      明丞濫用藥物尿液檢驗報告影本在卷可證，參以證人宋明
      丞有施用毒品之前科資料，足認證人宋明丞有施用海洛因
      之習性，而有購買海洛因之需求。雖證人宋明丞於本院作
      證時，具結後改口稱只和被告相約打算見面泡茶，不是跟
      被告買毒品；而且98年12月31日晚上被告也沒有去云云。
      但被告於本院準備程序時，辯稱：12月31日晚上和宋明丞
      見面只是泡茶云云，彼此供述不一；顯見證人宋明丞於本
      院之證言係事後迴護被告之詞，不足採信；故被告販賣海
      洛因予證人宋明丞之犯行亦堪以認定。
（四）證人陳明安於檢察官訊問時、具結後證稱：曾兩次跟被告
      買海洛因，都是500元，第1次因我沒有錢，所以是欠的等
      語，並有被告與證人陳明安之通訊監察譯文影本、證人陳
      明安99年2月25日於臺中縣警察局指認犯罪嫌疑人紀錄表
      附卷可參。而證人於99年2月25日為警所採集之尿液經送
      鑑定結果，確有施用海洛因後經人體代謝所生之嗎啡陽性
      反應，有證人陳明安濫用藥物尿液檢驗報告影本在卷可證
      ，參以證人陳明安有施用毒品之前科資料，足認證人陳明
      安有施用海洛因之習性，而有購買海洛因之需求；故被告
      販賣海洛因予證人陳明安之犯行應堪以認定。
（五）證人呂志信於檢察官訊問時、具結後證稱：99年1月21日
      跟被告買甲基安非也命，是500元，是隔天再將錢交給詹
      文志等語；所以是欠的等語，並有被告與證人呂志信之通
      訊監察譯文影本、證人呂志信99年2月25日於臺中縣警察
      局指認犯罪嫌疑人紀錄表附卷可參。而證人於99年2月25
      日為警所採集之尿液經送鑑定結果，確有施用甲基安非他
      命後經人體代謝所生之安非他命及甲基安非他命之陽性反
      應，有證人呂志信濫用藥物尿液檢驗報告影本在卷可證，
      參以證人呂志信有施用毒品之前科資料，足認證人呂志信
      有施用甲基安非他命之習性，而有購買甲基安非他命之需
      求。雖證人呂志信於本院作證時，具結後改口稱：我是叫
      詹文志幫我處理機車云云，但被告自始至終從未提及證人
      呂志信曾請其代為處理機車之事，彼此供述不一，且證人
      呂志信如係拜託被告處理機車，係合法正當的事件，但兩
      人對話中，卻無一字提及處理機車之事，與常情不符；顯
      見證人呂志信於本院之證言係事後迴護被告之詞，不足採
      信；故被告販賣甲基安非他命予證人呂志信之犯行亦堪以
      認定。
（六）證人廖慧如於檢察官訊問時、具結後證稱：99年1月6日及
      1月12日曾兩次與鍾啟仁跟被告買海洛因等語；證人鍾啟
      仁於檢察官訊問時、具結後亦證稱：有99年1月3日跟被告
      買海洛因等語，證人廖慧如、鍾啟仁於本院作證時，亦為
      相同之證言；並有被告與證人廖慧如、鍾啟仁之通訊監察
      譯文影本、99年2月25日於臺中縣警察局指認犯罪嫌疑人
      紀錄表附卷可參。而證人廖慧如、鍾啟仁於99年2月25日
      為警所採集之尿液經送鑑定結果，確均有施用海洛因後經
      人體代謝所生之嗎啡之陽性反應，有證人廖慧如、鍾啟仁
      濫用藥物尿液檢驗報告影本在卷可證，參以證人廖慧如、
      鍾啟仁均有施用毒品之前科資料，足認證人廖慧如、鍾啟
      仁有施用海洛因之習性，而有購買海洛因之需求；故被告
      販賣海洛因予證人廖慧如、鍾啟仁之犯行亦堪以認定。
（七）證人李宏昇於檢察官訊問時、具結後證稱：99年1月18日
      及99年1月19日跟被告買海洛因，都是500元等語；並有被
      告與證人李宏昇之通訊監察譯文影本、證人李宏昇99年2
      月25日於臺中縣警察局指認犯罪嫌疑人紀錄表附卷可參。
      而證人於99年2月25日為警所採集之尿液經送鑑定結果，
      雖無嗎啡之陽性反應；惟依證人李宏昇於警詢之陳述及前
      科資料顯示，證人李宏昇應無施用海洛因之習性，其應係
      偶而因好奇而施用，且最後施用海洛因之時間係在99年1
      月間，距離警方採驗尿液時已有20多天；依人體代謝速度
      推論，於證人之尿液中無法檢出嗎啡之陽性反應。雖證人
      李宏昇於本院作證時，具結後改口稱沒有向跟被告買各海
      洛因；其在警詢及檢察官訊問時有心理壓力，才說向被告
      買海洛因；而且99年1月18日與99年1月19日都是找被告釣
      魚云云。但證人李宏昇於警詢及檢察官訊問時，並無證據
      顯示有受到不當壓力，業經本院受命法官勘驗證人李宏昇
      之警詢與偵查光碟屬實，製有勘驗筆錄附卷可證；證人即
      製作警詢筆錄之員警何松哲於本院作證時，亦否認對證人
      李宏昇製作警詢筆錄時，有任何違反法定程序之作法。且
      被告於本院準備程序時，辯稱：和李宏昇都是見面聊天云
      云，沒有提及釣魚之事，彼此供述不一；況證人李宏昇與
      被告之對話中，沒有任何一語提及有關相約釣魚之事；顯
      見證人李宏昇於本院之證言係事後迴護被告之詞，不足採
      信；故被告販賣海洛因予證人李宏昇之犯行亦堪以認定。
（八）按販賣毒品之所謂販賣行為，須行為人主觀上有營利意圖
      ，且客觀上有販入或賣出毒品行為，即足構成，至於實際
      上是否已經獲利，則非所問；必也始終無營利之意思，而
      以原價或低於原價有償讓與他人，方難謂為販賣行為，而
      僅得以轉讓罪論處（參照最高法院93年度臺上字第1651號
      判決要旨）。又販賣海洛因、甲基安非他命本無一定價格
      ，各次買賣之價格，當亦各有差異，隨供需雙方之資力、
      關係之深淺、需求之數量、貨源之充裕與否、販賣者對於
      資金之需求如何即殷切與否，以及政府查緝之態度，進而
      為各種不同之風險評估，而為機動性之調整，是其價格標
      準，自非一成不變，且販賣者從各種「價差」或「量差」
      或係「純度」謀取利潤方式，或有差異，然其所圖利益之
      非法販賣行為目的，則屬相同，並無二致。再按販賣毒品
      之所謂販賣行為，係行為人基於營利之目的，而販入或賣
      出毒品而言。販賣毒品者，其主觀上須有營利之意圖，且
      客觀上有販賣之行為，即足構成，至於實際上是否已經獲
      利，則非所問。即於有償讓與他人之初，係基於營利之意
      思，並著手實施，而因故無法高於購入之原價出售，最後
      不得不以原價或低於原價讓與他人時，仍屬販賣行為。本
      件被告所為9次販賣第一級毒品海洛因及1次販賣甲基安非
      他命之犯行，雖無從察知其販賣毒品確實數量與利潤，惟
      毒品危害防制條例所處罰之「販賣」毒品罪，所著重者為
      在主觀上有藉以牟利之惡性，及對毒品之擴散具有較有償
      或無償轉讓行為更嚴重之危害性，被具有較有償或無償轉
      讓行為更嚴重之危害性，被告有無「營利」之意圖係從客
      觀之社會環境、情況及證人、物證等資料，依據證據法則
      綜合研判認定；衡諸毒品海洛因、甲基安非他命均量微價
      高，且依一般社會通念以觀，販賣行為在通常情形下均係
      以牟利為其主要誘因及目的，從而，舉凡其有償交易，除
      足反證其確另基於某種非圖利本意之關係外，通常尚難因
      無法查悉其販入價額作為是否高價賣出之比較，而認定無
      營利之意思。本件被告確有販賣海洛因、甲基安非他命之
      行為，業如上述；考量社會大眾均知買賣海洛因、甲基安
      非他命係非法行為之客觀社會環境，依據上開積極證據及
      經驗法則綜合研判，被告交付海洛因與證人陳麒仁、宋明
      丞、陳明安、李宏昇、廖慧如、鍾啟仁，及交付甲基安非
      他命予呂志信，應均係基於意圖營利之犯意而販賣海洛因
      、甲基安非他命，要無疑義。
（九）綜上所述，本件被告販賣第一級毒品海洛因、販賣第二級
      毒品甲基安非他命、轉讓第一級毒品海洛因之犯行，均事
      證明確，皆應予依法論科。
二、論罪科刑部分：
（一）按海洛因、甲基安非他命分屬毒品危害防制條例第2條第2
      項第1款、第2款所管制之第一級毒品、第二級毒品，不得
      非法持有、販賣或轉讓。故核被告詹文志就附表編號1所
      為犯行，係犯毒品危害防制條例第8條第1項之轉讓第一級
      毒品罪；就附表編號2-5、7-11所為犯行，係犯毒品危害
      防制條例第4條第1項之販賣第一級毒品罪；就附表編號6
      所為之犯行，係犯毒品危害防制條例第4條第2項之販賣第
      二級毒品罪。被告因轉讓、販賣而持有第一級毒品之低度
      行為，及販賣而持有第二級毒品之低度行為，應各為其轉
      讓、販賣第一級毒品及販賣第二級毒品之高度行為所吸收
      ，不另論罪。被告所犯如附表所示之11罪，犯意各別，行
      為互異，應予分論併罰。
（二）被告就轉讓第一級毒品予證人黃盟彬之部分，於偵查及審
      判中，均自白犯行，應依毒品危害防制條例第17條第2項
      之規定，減輕其刑。
（三）按販賣第一級毒品罪之法定刑為死刑或無期徒刑，然同為
      販賣第一級毒品之人，其原因動機不一，犯罪情節未必盡
      同，或有大盤毒梟者，亦有中、小盤之分，甚或僅止於吸
      毒者友儕間為求互通有無之有償轉讓者亦有之，其販賣行
      為所造成危害社會之程度自屬有異，法律科處此類犯罪，
      所設之法定最低本刑卻同為「死刑或無期徒刑」，不可謂
      不重。於此情形，倘依其情狀處以較輕之徒刑，即足以懲
      儆，並可達防衛社會之目的者，自非不可依客觀之犯行與
      主觀之惡性二者加以考量其情狀，是否有可憫恕之處，適
      用刑法第59條之規定酌量減輕其刑，期使個案裁判之量刑
      ，能斟酌至當，符合比例原則。本件被告先後販賣第一級
      毒品海洛因9次，無視國家對於杜絕毒品危害之禁令，其
      行為固屬不當，應予非難，然被告販賣海洛因獲利及數量
      尚非至鉅，其犯罪之情節尚非至惡，僅因一時貪念，致罹
      重典，然相對於長期大量販賣毒品之大毒梟而言，其對社
      會治安及國民健康之危害顯然較小，綜上被告犯案情節觀
      之，如處以法定最低本刑無期徒刑，尚屬失之過苛而不盡
      情理，不免予人情輕法重之感，且難謂符合罪刑相當性及
      比例原則，更無從與大毒梟之惡行有所區隔，是其犯罪情
      狀相較於法定之重刑，在客觀上足以引起一般人之同情，
      情節尚堪憫恕，爰依刑法第59條之規定，對被告所犯9次
      販賣第一級毒品海洛因之犯行，酌量減輕其刑
（四）被告另主張曾供出毒品來源，而查獲正犯彭麒龍，應有毒
      品危害防制條例第17條第1項之減輕或免除其刑之適用云
      云；但查，被告供出向彭麒龍購買第一級毒品海洛因之時
      間係98年11月27日與11月28日，每次購買之數量僅價值
      2000元至3000元不等，有臺灣臺中地方法院檢察署99年度
      偵字第13695號起訴書附卷可證，亦即被告所取得之海洛
      因僅能供己施用；而本案中被告第1次轉讓與販賣海洛因
      犯行均係98年12月31日，相隔已逾1月以上，無證據可以
      認定被告所轉讓或販賣的海洛因，即係被告向彭麒龍所購
      得同一批海洛因，故無法依毒品危害防制條例第17條第1
      項之規定減輕或免除其刑。
（五）爰審酌被告所受教育程度、犯罪動機．明知海洛因為第一
      級毒品，甲基安非他命為第二級毒品，使用容易成癮，濫
      行施用，非但對施用者身心造成傷害，而因其成癮性，常
      使施用者經濟地位發生實質改變而處於劣勢，容易造成家
      庭破裂，為國家嚴格查禁之違禁物，仍不顧其販賣對象可
      能面臨之困境，加以販賣，助長毒品流通，致生危害於社
      會甚鉅；被告轉讓、販賣之對象共8人，次數共11次，所
      得之金額不多，除轉讓海洛因部分坦承犯行外，否認其餘
      犯行，態度未見良好等一切情狀，爰各量處如附表所示之
      刑，並定其應執行之刑為18年6月。
（六）被告於附表所示販賣第一級毒品海洛因及販賣第二級毒品
      甲基安非他命之所得，應依毒品危害防制條例19條第1項
      之規定，於各該次主文項下宣告沒收，如全部或一部不能
      沒收時，應以其財產抵償之。
（七）扣案被告持以聯絡轉讓、販賣第一級毒品海洛因及販賣第
      二級毒品甲基安非他命所使用門號0000-000000號手機（
      含SIM卡）1支，係被告所有，業據被告自承在卷，係供本
      案各次犯罪所使用之工具，爰依毒品危害防制條例第19條
      第1項，於各該次主文項下宣告沒收。
參、無罪部分
一、公訴意旨另略以：被告於99年2月23日下午5時許，以0000-0
    00000號行動電話與證人呂志信所使用之0000-000000號行動
    電話通話。雙方於同日在臺中縣后里鄉○○路旁之土地公廟
    見面，被告並以500元之價格，販賣甲基安非他命1小包給證
    人呂志信。被告另於99年2月23日晚間11時許，以門號0000-
    000000號電話與證人鍾啟仁所使用之門號0000-000000號電
    話通話。被告隨後駕駛豐田牌自用小客車前往臺中縣后里鄉
    ○○路旁與證人鍾啟仁見面，並以2500元之價格，販賣海洛
    因1小包給證人鍾啟仁；因認被告另涉有毒品危害防制條例
    第4條第2項之販賣第二級毒品罪嫌及同條第1項之販賣第一
    級毒品罪嫌等語。
二、按犯罪事實應依證據認定之，無證據不得認定犯罪事實，刑
    事訴訟法第154條第2項定有明文。又刑事訴訟法上所謂認定
    犯罪事實之證據，係指足以認定被告確有犯罪行為之積極證
    據而言，該項證據自須適合於被告犯罪事實之認定，始得採
    為斷罪之資料；且事實之認定，應憑證據，如未能發現相當
    證據，或證據不足以證明，自不能以推測或擬制之方法，以
    為裁判之基礎；而認定犯罪事實所憑之證據，雖不以直接證
    據為限，間接證據亦包括在內，然而無論直接證據或間接證
    據，其為訴訟上之證明，須於通常一般人均不致有所懷疑，
    而得確信其為真實之程度者，始得據為有罪之認定，倘其證
    明尚未達到此一程度，而有合理之懷疑存在時，即難遽採為
    不利被告之認定；另檢察官就被告犯罪事實，應負舉證責任
    ，並指出證明之方法，刑事訴訟法第161條第1項定有明文，
    是以檢察官對於起訴之犯罪事實，應負提出證據及說服之實
    質責任。倘其所提出之證據，不足為被告有罪之積極證據，
    或其指出證明之方法，無從說服法院以形成被告有罪之心證
    ，基於無罪推定之原則，自應為被告無罪之判決。
三、本件公訴人認被告於99年2月23日下午5時許，在臺中縣后里
    鄉○○路旁之土地公廟，以500元之價格，販賣甲基安非他
    命1小包予證人呂志信；及被告另於99年2月23日晚上11時許
    17 分，販賣海洛因予證人鍾啟仁，主要係以證人呂志信於
    檢察官訊問時之證言及證人鍾啟仁之證言其主要論據。訊據
    被告否認此部分犯行，辯稱：伊沒有賣甲基安非他命給呂志
    信；也沒有使用過0000000000號手機及販賣海洛因給鍾啟仁
    。經查：
（一）證人呂志信雖於警詢及檢察官訊問時，均陳述以所持有之
      0000000000號行動電話與被告所使用之000000000號行動
      電話聯絡交易毒品的數量和地點，向被告購買甲基安非他
      命；被告所使用之0000-000000號行動電話經警察機關實
      施通訊監察，期間自98年12月29日10時起，至99年2月25
      日止，業經調閱本院98年度聲監字第1544號、99年度監續
      字第108號及99年監通字第280號卷宗核閱屬實。惟卷內並
      無99年2月23日下午5時被告與呂志信通話之監聽譯文，檢
      察官亦未能舉證證明被告於上述時間曾與證人呂志信以行
      動電話聯絡過，或曾經見面，則證人呂志信有無因記憶錯
      誤而為錯誤之陳述？無法排除此種可能性，自不能僅憑證
      人呂志信片面之證言，而認定被告有販賣甲基安非他命之
      之行為。
（二）0000000000號行動電話於99年2月23日的申請使用人係統
      一超商股份有限公司，有遠傳資料查詢附卷可證；依檢察
      官所舉之證據，無法證明被告曾以申請易付卡之方式，於
      99年2月23日使用0000000000號行動電話；且證人鍾啟仁
      多次與被告聯絡，均撥打0000000000號行動電話，何以突
      然會變更而撥打0000000000號行動電話？又如何得悉被告
      已變更使用0000000000號行動電話？參以證人鍾啟仁係於
      99年2月25日7時10分許，距證人鍾啟仁所稱與被告交易海
      洛因之時間，僅有1日又8時，即因案為警逮捕，有臺中縣
      警察局刑事案件移送書附卷可參，警察機關逮捕後，曾檢
      視證人鍾啟仁所使用之0000000000號行動電話最後10通撥
      出及接收之電話，並無「0000000000」，反而有被告所使
      用之「0000000000」（見臺灣臺中地方法院檢察署98年度
      他字第6385號卷宗，頁123背面），顯見證人鍾啟仁指稱
      0000000000號行動電話係被告所使用，與事實不符，故不
      能僅憑證人鍾啟仁之片面證言，即認定被告有販賣海洛因
      之犯行。
（三）綜上所述，尚難僅憑證人呂志信、鍾啟仁之證述，遽認被
      告與證人呂志信於99年2月23日下午5時許，有交易甲基安
      非他命之犯行，及被告與鍾啟仁於99年2月23日晚上11時
      許，有交易海洛因之犯行海洛因；檢察官所舉之證據，未
      達通常一般人均不致有所懷疑，而得確信其為真實之程度
      ；此部分自屬不能證明被告犯罪，自應為被告無罪之諭知
      。
肆、證人陳麒仁、宋明丞、李宏昇於檢察官訊問時，均具結後證
    述向被告購買第一級毒品海洛因；證人呂志信於檢察官訊問
    時，具結後證述向被告購買第二級毒品甲基安非他命；惟於
    本院審理時，均改口否認曾向被告購買海洛因或甲基安非他
    命，就被告販賣第一級毒品及販賣第二級毒品犯行，與案情
    有重要關係之事項，均故意為不實之證言，涉有刑法第168
    條偽證罪嫌，應另由檢察官偵查處理，併予敘明。
據上論斷，應依刑事訴訟法第299條第1項前段、第301條第1項前
段，毒品危害防制條例第4條第1項、第2項、第8條第1項、第17
條第2項、第19條第1項，刑法第11條前段、第59條、第51條第5
款，判決如主文。
本案經檢察官廖聖民到庭執行職務。
中    華    民    國    100    年    6    月     21   日
                  刑事第二庭  審判長法  官  鄭永玉
                                    法  官  潘曉玫
                                    法  官  施慶鴻
以上正本證明與原本無異。
如不服本判決應於收受判決後10日內向本院提出上訴書狀，並應
敘述具體理由；其未敘述上訴理由者，應於上訴期間屆滿後20日
內向本院補提理由書（均須按他造當事人之人數附繕本）「切勿
逕送上級法院」。
                                    書記官  許清源
中    華    民    國    100    年    6    月     21   日
附錄論罪科刑法條
附錄本案所犯法條全文
毒品危害防制條例第8條第1項
轉讓第一級毒品者，處 1 年以上 7 年以下有期徒刑，得併科新
臺幣 1 百萬元以下罰金。
毒品危害防制條例第4條
製造、運輸、販賣第一級毒品者，處死刑或無期徒刑；處無期徒
刑者，得併科新臺幣 2 千萬元以下罰金。
製造、運輸、販賣第二級毒品者，處無期徒刑或 7 年以上有期
徒刑，得併科新臺幣 1 千萬元以下罰金。
製造、運輸、販賣第三級毒品者，處 5 年以上有期徒刑，得併
科新臺幣 7 百萬元以下罰金。
製造、運輸、販賣第四級毒品者，處 3 年以上 10 年以下有期
徒刑，得併科新臺幣 3 百萬元以下罰金。
製造、運輸、販賣專供製造或施用毒品之器具者，處 1 年以上
7 年以下有期徒刑，得併科新臺幣 1 百萬元以下罰金。
前五項之未遂犯罰之。
附表
┌──┬───┬─────────────────┬──────────┐
│編號│對象  │犯罪事實                          │主文                │
├──┼───┼─────────────────┼──────────┤
│1   │黃盟彬│被告於民國98年12月31日中午12時20分│詹文志轉讓第一級毒品│
│    │      │許，以0000-000000號行動電話聯繫黃 │，處有期徒刑拾月；扣│
│    │      │盟彬所使用之0000-000000號行動電話 │案之0000-000000號行 │
│    │      │，雙方隨後在臺中縣后里鄉（即改制後│動電話壹支沒收。    │
│    │      │之臺中市后里區，以下記載均相同）甲│                    │
│    │      │后路之全聯超市前見面，被告在該處無│                    │
│    │      │償轉讓海洛因1小包（無證據證明純質 │                    │
│    │      │淨重達5公克上）給黃盟彬。         │                    │
├──┼───┼─────────────────┼──────────┤
│2   │陳麒仁│被告於99年1月7日，以0000-000000號 │詹文志販賣第一級毒品│
│    │      │聯繫陳麒仁所使用之0000-000000號行 │，處有期徒刑拾柒年；│
│    │      │動電話，雙方於同日在臺中縣后里鄉某│販賣第一級毒品所得新│
│    │      │處見面，被告以新台幣（下同）3000元│臺幣參仟元及扣案0937│
│    │      │之價格，販賣海洛因1小包給陳麒仁。 │-732277號行動電話壹 │
│    │      │                                  │支沒收；如全部或一部│
│    │      │                                  │不能沒收時，新臺幣參│
│    │      │                                  │仟元部分以其財產抵償│
│    │      │                                  │之。                │
├──┼───┼─────────────────┼──────────┤
│3   │宋明丞│被告於98年12月31日晚間9時36分許， │詹文志販賣第一級毒品│
│    │      │以0000-000000號行動電話聯繫宋明丞 │，處有期徒刑拾陸年陸│
│    │      │之0000-000000號行動電話。被告隨即 │月；販賣第一級毒品所│
│    │      │駕駛銀色轎車前往臺中縣后里鄉○○路│得新臺幣壹仟元及扣案│
│    │      │上之基督教會門口，宋明丞到場後進入│0000-000000號行動電 │
│    │      │該銀色轎車之副駕駛座上，被告在車上│話壹支沒收；如全部或│
│    │      │以1000元之價格，販賣海洛因1小包給 │一部不能沒收時，新臺│
│    │      │宋明丞。                          │幣壹仟元部分以其財產│
│    │      │                                  │抵償之。            │
├──┼───┼─────────────────┼──────────┤
│4   │陳明安│被告於98年12月31日上午9時58分許， │詹文志販賣第一級毒  │
│    │      │以0000-000000號行動電話與陳明安所 │品，處有期徒刑拾年肆│
│    │      │之0000-000000號行動電話通話。被告 │月；扣案0000-000000 │
│    │      │隨即在臺中縣后里鄉○○路2之3號之大│號行動電話壹支沒收。│
│    │      │馬路旁，交付海洛因1 小包給陳明安，│                    │
│    │      │雙方並約定該包海洛因價值為500元， │                    │
│    │      │但陳明安事後並未交付該次交易之價金│                    │
│    │      │給被告；故被告無實際所得。        │                    │
├──┼───┼─────────────────┼──────────┤
│5   │陳明安│被告於99年1月3日下午2時35分許，以 │詹文志販賣第一級毒品│
│    │      │0000-000000號行動電話與陳明安之   │，處有期徒刑拾陸年肆│
│    │      │0000-000000號行動電話通話。雙方隨 │月；販賣第一級毒品所│
│    │      │後在臺中縣后里鄉○○路上之土地公廟│得新臺幣伍佰元及扣案│
│    │      │前見面，被告以500元之價格，販賣海 │0000-000000號行動電 │
│    │      │洛因1小包給陳明安。               │話壹支沒收；如全部或│
│    │      │                                  │一部不能沒收時，新臺│
│    │      │                                  │幣伍佰元部分以其財產│
│    │      │                                  │抵償之。            │
├──┼───┼─────────────────┼──────────┤
│6   │呂志信│被告於99年1月21日上午11時42分許， │詹文志販賣第二級毒品│
│    │      │以0000-000000號行動電話與呂志信之 │，處有期徒刑捌年；販│
│    │      │0000-000000號行動電話通話。雙方隨 │賣第二級毒品所得新臺│
│    │      │後在臺中縣后里鄉○○路之「來來托兒│幣伍佰元及扣案0937-7│
│    │      │所」附近見面，被告並以500元之價格 │32277號行動電話壹支 │
│    │      │，販賣甲基安非他命1 小包給呂志信。│沒收；如全部或一部不│
│    │      │                                  │能沒收時，新臺幣伍佰│
│    │      │                                  │元部分以其財產抵償之│
│    │      │                                  │。                  │
├──┼───┼─────────────────┼──────────┤
│7   │廖慧如│被告於99年1月6日凌晨1時25分，以   │詹文志販賣第一級毒品│
│    │鍾啟仁│0000-000000號行動電話與廖慧如之   │，處有期徒刑拾柒年；│
│    │      │0000-000000號行動電話通話。被告於 │販賣第一級毒品所得新│
│    │      │同日駕駛TOYOTA牌之自用小客車前往位│臺幣參仟元及扣案0937│
│    │      │在臺中縣國道一號上之泰安休息站與廖│-732277號行動電話壹 │
│    │      │慧如及其男友鍾啟仁見面；被告並以  │支沒收；如全部或一部│
│    │      │3000元之價格，販賣海洛因1小包給廖 │不能沒收時，新臺幣參│
│    │      │慧如及鍾啟仁。                    │仟元部分以其財產抵償│
│    │      │                                  │之。                │
├──┼───┼─────────────────┼──────────┤
│8   │廖慧如│被告於99年1月12日下午6時42分許，以│詹文志販賣第一級毒品│
│    │鍾啟仁│0000-000000號行動電話與廖慧如之098│，處有期徒刑拾陸年拾│
│    │      │0-000000號行動電話通話。被告隨後在│月；販賣第一級毒品所│
│    │      │臺中縣后里鄉內埔菜市場附近與廖慧如│得新臺幣貳仟元及扣案│
│    │      │及其男友鍾啟仁見面；被告並以2000元│0000-000000 號行動電│
│    │      │之價格，販賣海洛因1小包給廖慧如及 │話壹支沒收；如全部或│
│    │      │鍾啟仁。                          │一部不能沒收時，新臺│
│    │      │                                  │幣貳仟元部分以其財產│
│    │      │                                  │抵償之。            │
├──┼───┼─────────────────┼──────────┤
│9   │李宏昇│被告於99年1月18日中午12時30分許， │詹文志販賣第一級毒品│
│    │      │以0000-000000號行動電話與李宏昇之 │，處有期徒刑拾陸年肆│
│    │      │0000-000000號行動電話通話。被告隨 │月；販賣第一級毒品所│
│    │      │後在自己位於臺中縣后里鄉月眉村雲頭│得新臺幣伍佰元及扣案│
│    │      │路2之3號之住處與李宏昇見面，並以  │0000-000000號行動電 │
│    │      │500元之價格，販賣海洛因1小包給李宏│話壹支沒收；如全部或│
│    │      │昇。                              │一部不能沒收時，新臺│
│    │      │                                  │幣伍佰元部分以其財產│
│    │      │                                  │抵償之。            │
├──┼───┼─────────────────┼──────────┤
│10  │李宏昇│被告於99年1月19日上午9時8分許，以 │詹文志販賣第一級毒品│
│    │      │0000-000000號行動電話與李宏昇之   │，處有期徒刑拾陸年肆│
│    │      │0000-000000號行動電話通話。被告隨 │月；販賣一級毒品所得│
│    │      │後在自己位於臺中后里鄉○○村○○路│新臺幣伍佰元及扣案  │
│    │      │2之3號之住處與李宏昇見，並以500元 │0000-000000 號行動電│
│    │      │之價格，販賣海洛因1小包給李宏昇。 │話壹支沒收；如全部或│
│    │      │                                  │一部不能沒收時，新臺│
│    │      │                                  │幣伍佰元部分以其財產│
│    │      │                                  │抵償之。            │
├──┼───┼─────────────────┼──────────┤
│11  │鍾啟仁│被告於99年1月3日凌晨1時14分許，以 │詹文志販賣第一級毒品│
│    │      │0000-000000號行動電話與鍾啟仁之   │，處有期徒刑拾柒年；│
│    │      │0000-000000號行動電話通話。被告隨 │販賣第一級毒品所得新│
│    │      │後在臺中縣后里鄉○○路26號外面與鍾│臺幣參仟元及扣案0937│
│    │      │啟仁見面，並以3000元之價格，販賣海│-732277號行動電話壹 │
│    │      │洛因1小包給鍾啟仁。               │支沒收；如全部或一部│
│    │      │                                  │不能沒收時，新臺幣參│
│    │      │                                  │仟元部分以其財產抵償│
│    │      │                                  │之。                │
└──┴───┴─────────────────┴──────────┘